臺灣橋頭地方法院刑事裁定　
111年度聲字第919號
聲  請  人  臺灣橋頭地方檢察署檢察官
受  刑  人  陳佩峰



上列聲請人因受刑人數罪併罰有二裁判以上，聲請定其應執行之
刑（111年度執聲字第635號），本院裁定如下：
    主  文
陳佩峰犯如附表所示各罪，所處各如附表所示之刑，應執行有期
徒刑參年捌月。 
    理  由
一、聲請意旨略以：受刑人陳佩峰因違反毒品危害防制條例案件
    ，先後經判決確定如附表所示，應依刑法第50條、第53條及
    第51條第5款，定其應執行之刑，爰依刑事訴訟法第477條第
    1項規定聲請裁定其應執行之刑等語。
二、按「裁判確定前犯數罪者，併合處罰之。但有下列情形之一
    者，不在此限：一、得易科罰金之罪與不得易科罰金之罪。
    二、得易科罰金之罪與不得易服社會勞動之罪。三、得易服
    社會勞動之罪與不得易科罰金之罪。四、得易服社會勞動之
    罪與不得易服社會勞動之罪。前項但書情形，受刑人請求檢
    察官聲請定應執行刑者，依第51條規定定之。」、「數罪併
    罰，分別宣告其罪之刑，如宣告多數有期徒刑者，於各刑中
    之最長期以上，各刑合併之刑期以下，定其刑期，但不得逾
    30年」、「數罪併罰，有2裁判以上者，依第51條之規定，
    定其應執行之刑」，刑法第50條、第51條第5款、第53條分
    別定有明文。另按，刑事訴訟法第370條第2項、第3項，已
    針對第二審上訴案件之定應執行之刑，明定有不利益變更禁
    止原則之適用；分屬不同案件之數罪併罰，倘一裁判宣告數
    罪之刑，曾經定其執行刑，再與其他裁判宣告之刑定其執行
    刑時，在法理上亦應同受此原則之拘束（最高法院103年第1
    4次刑事庭會議決議可資參考）；基此，上開更定之應執行
    刑，不應比前定之應執行刑加計其他裁判所處刑期或所定應
    執行刑後為重，否則即與法律秩序理念及法律目的之內部界
    限有違，難認適法（最高法院93年度台非字第192號判決意
    旨亦可參照）。
三、經查，本件受刑人所犯如附表所示之罪，業經法院先後判處
    如附表所示之刑，並於如附表所示之日期分別確定在案，有
    臺灣高等法院被告前案紀錄表及各該刑事判決書數份在卷可
    稽，其中附表編號1所示之罪係得易科罰金之罪，附表編號2
    -9所示之罪則係不得易科罰金之罪，乃屬現行刑法第50條第
    1項但書第1款例外不得併合處罰之情形，惟此業經受刑人具
    狀聲請仍予合併定應執行之刑，有受刑人聲請書1紙附卷可
    考，符合同條第2項規定，茲檢察官依受刑人請求，向本院
    聲請定其應執行之刑，本院審核認聲請為正當，應定其應執
    行之刑。又受刑人所犯如附表編號2-9所示之罪，經本院以1
    10年度訴字第332號判決定應執行有期徒刑3年6月確定等情
    ，有上開判決、臺灣高等法院被告前案紀錄表在卷可查，參
    照前揭最高法院決議、判決意旨，本院就附表所示各罪定其
    應執行刑，即不得重於前開判決針對附表編號2-9所示各罪
    所定之應執行刑加計附表編號1所示之罪宣告刑之總和（有
    期徒刑3年6月+4月=3年10月）。爰考量受刑人所犯附表編號
    2-8所示之罪均為販賣第二級毒品罪，侵害法益相類，犯罪
    時間相距非遠，犯罪手法類似，此部分如以實質累加之方式
    定應執行刑，則處罰之刑度顯將超過其行為之不法內涵，而
    違反罪責相當之比例原則，另考量刑罰之目的既重在矯正受
    刑人之法治觀念及反社會性，並期能藉由刑罰之手段促使其
    再社會化，避免再犯，且刑罰對於受刑人所造成之痛苦程度
    ，係隨刑度增加而生加乘效果，尚非以等比方式增加，故以
    隨罪數增加遞減其刑罰之方式（即多數犯罪責任遞減原則）
    ，已足以評價受刑人如附表編號2-8所示各罪之不法性。是
    本院衡諸受刑人所犯如附表編號2-8所示各罪犯罪時間均集
    中於109年12月至110年2月間，以及其販賣對象之人數及犯
    行次數，再酌以其所犯附表編號1、9之罪與附表其餘各罪之
    犯罪類型迥異，其中編號9之罪之犯罪時間與他罪相隔已約1
    年，兼衡受刑人個人之應刑罰性與對於社會之整體危害程度
    等一切情狀，就附表所示各罪定應執行刑如主文所示。
四、依刑事訴訟法第477 條第1 項，刑法第50條第1 項前段、第
    2項、第53條、第51條第5 款，裁定如主文。 
中　　華　　民　　國　　111 　年　　10　　月　　25　　日
                  刑事第三庭    法　官  彭志崴
以上正本證明與原本無異。
如不服本裁定，應於收受送達後5 日內向本院提出抗告狀。
中　　華　　民　　國　　111 　年　　10　　月　　26　　日
　　　　　　　　　　　　　　　　書記官　黃淑菁　　　　　　　　
附表：
編號 罪名 宣告刑 犯罪日期       最後事實審        確定判決        備註     法院、案號 判決日期 法院、案號 確定日期  1 施用第二級毒品罪 有期徒刑4月，如易科罰金，以新臺幣1,000 折算1日 110年1月22日15時許 本院110 年度簡字第563 號 110 年5月4日 同左 110 年6月2日 略 2 販賣第二級毒品罪 有期徒刑2年 110年1月19 日 本院110年度訴字第332號 111年3月25日 同左 111年5月4日 編號2 至9所示之罪，前經本院110 年度訴字第332 號判決應執行有期徒刑3年6月 3 販賣第二級毒品罪 有期徒刑2年2月 109年12月28日 同上 同上 同上 同上  4 販賣第二級毒品罪 有期徒刑2年 110年1月27日 同上 同上 同上 同上  5 販賣第二級毒品罪 有期徒刑1年10月 110年2月3日 同上 同上 同上 同上  6 販賣第二級毒品罪 有期徒刑2年 110年1月23日 同上 同上 同上 同上  7 販賣第二級毒品罪 有期徒刑2年 110年1月29日 同上 同上 同上 同上  8 販賣第二級毒品罪 有期徒刑2年 110年1月31日 同上 同上 同上 同上  9 持有第二級毒品罪 有期徒刑7月 109年1月下旬 同上 同上 同上 同上